Inventaris van het archief van de Directie Arbeidsomstandigheden en taakvoorgangers en -opvolgers van het Ministerie van Sociale Zaken en Werkgelegenheid, (1979) 1995-2004
Nationaal Archief, Den Haag
- Directie Arbeidsveiligheid en -Gezondheid, 3
  - Taakuitvoering-, 3.2
    - Werk en Producten-, 3.2.3
      - Wet- en regelgeving, 3.2.3.4
        - Het voorbereiden van de totstandkoming, wijziging en intrekking van de bestrijdingsmiddelenwetgeving, 2001-2004; 845-847; 2 pakken en 1 omslag
          - 2001-2002, 845; pak
          - 2003, 846; pak
          - 2004, 847; omslag
        - Het voorbereiden van de wijziging van het Arbeidsomstandighedenbesluit houdende regels betreffende explosieve atmosferen in verband met de Atmosphère Explosible (ATEX)-richtlijn, 2001-2004; 848; pak
        - Het informeren van de staatssecretaris inzake de wijziging van de Aanwijzigingsregeling Toezichthoudende Ambtenaren en Ambtenaren met Specifieke Uitvoeringstaken, 2002; 849; omslag
        - Het voorbereiden van de wijziging van het Veiligheidsinformatiebladenbesluit Wet Milieugevaarlijke Stoffen (WMS), 2002-2003; 850; omslag
        - Het mede ondertekenen van de besluiten inzake het verlenen van ontheffingen of vrijstellingen ten aanzien van een bepaald bestrijdingsmiddel, 2002-2004; 851; pak
        - Het voeren van correspondentie over de Arbeidsomstandighedenregeling Fiscale Faciliëring Arboinvesteringen (FARBO) 2002 - 2004, 852-853; 1 pak en 1 omslag
          - 2002, 852; pak
          - 2003-2004, 853; omslag
        - Het voorbereiden van de wijziging van het Arbeidsomstandighedenbesluit in verband met de integratie van de Wet op de Gevaarlijke Werktuigen (WGW) in de Warenwet, 2002-2004; 854-855; 1 pak en 1 omslag
          - 2002 - 2003 mei, 854; pak
          - 2003 juli - 2004, 855; omslag
        - Het voorbereiden van regelgeving in het kader van de Wet Milieugevaarlijke Stoffen (WMS), alsmede correspondentie hieromtrent, 2002-2004; 856; omslag
        - Rapportages over de wijzigingen van de Richtlijn Machines, 2002-2004; 857; omslag
        - Het vaststellen van tarieven voor het aanvragen van toelating van een bestrijdingsmiddel bij het College voor de Toelating van Bestrijdingsmiddelen (CTB), 2003; 858; omslag
        - Het voorbereiden en vaststellen van het Besluit Subsidieregeling in het kader van het programma technologie en samenleving, reïntegratie in arbeid en preventie van arbeidsuitval, 2003-2004; 859; omslag
        - Het voorbereiden van de wijziging van het Warenwetbesluit Drukapparatuur, 2003-2004; 860; pak
        - Het evalueren van de Subsidieregeling Financiële Ondersteuning Arbeidsmiddelen (FARBO), 2004; 861; omslag
        - Het voorbereiden van de Subsidieregeling Preventie van Arbeidsuitval (SPA), alsmede het Financieel Beheers Concept (FBC) voor deze regeling, 2004; 862; pak
      - Internationaal, 3.2.3.5
        - Het deelnemen aan de Working Group and Task Force European Statistics on Accidents at Work (ESAW), 2003-2004; 863; omslag
    - Werk en Omgeving-, 3.2.4
      Nota bene: Het geheel van basisvoorzieningen en netwerken bedoeld ter voorkoming en vermindering van arbeidsrisico's als gevolg van straling en gevaarlijke stoffen ten aanzien van arbeidsplaatsen
      - Beleidsontwikkeling en -vaststelling, 3.2.4.1
        - Vergaderstukken van de Commissie Preventie van Rampen door Gevaarlijke Stoffen (CPR), 2000-2003; 864-866; 2 pakken en 1 omslag
          - 2000 - 2001, 864; omslag
          - 2002, 865; pak
          - 2003, 866; pak
        - De taakuitvoering van de Commissie Preventie van Rampen door Gevaarlijke Stoffen (CPR), 2000-2004; 867-873; 7 omslagen
          - Algemeen 2003, 867; omslag
          - Subcommissie Ammoniak CPR 13-1 en CPR 13-2 2001-2002, 868; omslag
          - Afronding CPR 17 gecomprimeerd aardgas voor voertuigen 2002-, 869; omslag
          - Projectplan Vevolgwerkzaamheden Toetsgroep 2002-, 870; omslag
          - Vertegenwoordiging in de CPR 2002-, 871; omslag
          - Deelname herziening van de CPR 15 richtlijnen 2002-2003, 872; omslag
          - Herstructurering en opheffing van de CPR 2002-2004, 873; omslag
        - Het verlenen van medewerking aan het project Van Beleidsbegroting tot Beleidsverantwoording (VBTB), 2001-2002; 874; omslag
        - Het actualiseren van beleidsregel 3.19, afmetingen van kantoorruimten, naar aanleiding van het inspectieproject callcenters van de FNV, 2001-2003; 875; omslag
        - Het adviseren over voorstellen tot het verminderen van het onbeschermd werken in schadelijk geluid, 2002; 876; omslag
        - Voorstel tot het instellen van een werkgroep met als taak het inventariseren van relevante beleidsaspecten voor de Contactgroep Nucleaire, Biologische en of Chemische Wapens (NBC)-terrorisme, 2002; 877; omslag
        - Het uitvoeren van acties naar aanleiding van het rapport van een inspectie van Volkshuisvesting, Ruimtelijke Ordening en Milieu (VROM) ten aanzien van activiteiten met annomiumnitraat in Nederland, 2002-; 878; omslag
        - Het instellen en samenstellen van de Adviesraad Gevaarlijke Stoffen met als taak het adviseren van ministers over te treffen maatregelen ter voorkoming van ongevallen en rampen door gevaarlijke stoffen en het beperken van de gevolgen, 2002-2004; 879; pak
        - Het meewerken aan het ministeriebreed beleid inzak arbobalans, 2002-2004; 880; omslag
        - Het meewerken aan het ministeriebreed beleid inzake externe veiligheid, 2002-2004; 881; pak
        - Het voorbereiden van de begroting van het Ministerie van Sociale Zaken en Werkgelegenheid (SZW) over 2003 - 2005, 2002-2004; 882; pak
        - Rapportages van de Directie Arbeidsveiligheid en –Gezondheid (A & G) / Afdeling Werk en Omgeving (W & O) over diverse onderwerpen, 2002-2004; 883; omslag
      - Onderzoek, 3.2.4.2
        - Het voorbereiden en begeleiden van het onderzoek door het Ministerie van Sociale Zaken en Werkgelegenheid (SZW) naar normalisatie van arbeidsomstandigheden, 2002-; 884; omslag
        - Het informeren en adviseren van de minister en staatssecretaris over diverse onderwerpen betreffende arbeidsveiligheidsrisico's, 2002-2004; 885; pak
        - Het (laten) verrichten en begeleiden van onderzoeken, 2003-2004; 886-890; 5 omslagen
          - Het onderzoek door KPMG Consulting naar prestatie-indicatoren voor het Major Hazards beleid 2003-, 886; omslag
          - Het onderzoek door de Nederlandse Organisatie voor Toegepast Natuurwetenschappelijk Onderzoek (TNO) Checklist Versterken Veiligheidscultuur 2003-2004, 887; omslag
          - Het onderzoek door de Nederlandse Organisatie voor Toegepast Natuurwetenschappelijk Onderzoek (TNO) Grenswaardensysteem Toxische en Brandbare Stoffen 2003-2004, 888; omslag
          - Het onderzoek door Tebodin BV Vergelijking Aanwijssystemen Aanvullende Risico-Inventarisatie en -Evaluatie (ARIE)-bedrijven 2003-2004, 889; omslag
          - Het onderzoek door het Ministerie van Volkshuisvesting, Ruimtelijke Ordening en Milieubeheer (VROM), Binnenlandse Zaken (BZK) en Sociale Zaken en Werkgelegenheid (SZW) naar de evaluatie van het Besluit Risico Zware Ongevallen 1999 (BRZO) 2004-, 890; omslag
      - Voorlichting en kennisontwikkeling/verwerving, 3.2.4.3
        - Het deelnemen en adviseren aan de Commissie Arbeidsomstandigheden van de Sociaal-Economische Raad (SER), 2002-2003; 891; omslag
        - Het informeren van of het geïnformeerd worden door belangstellenden door middel van publicaties en brochures over de organisatie en arbeidsomstandigheden in het algemeen, 2002-2004; 892; pak
        - Het voeren van overleg met het Ministerie van Verkeer en Waterstaat over diverse onderwerpen betreffende het goederenvervoer, 2002-2004; 893; omslag
        - Het voeren van overleg met de Projectgroep Integrale Ketenstudies LPG, ammoniak en chloor betreffende diverse onderwerpen, 2003-2004; 894; omslag
      - Wet- en regelgeving, 3.2.4.4
        - Het informeren van de Adviescommissie Toetsing Administratieve Lasten over de stand van zaken van de voorgenomen wetgeving van het ministerie van Sociale Zaken en Werkgelegenheid, 2002; 895; omslag
        - Het wijzigen van de Arboregeling vanwege professioneel vuurwerk, 2002; 896; omslag
        - Het adviseren van de staatssecretaris over de aanpassing van de wet- en regelgeving bedrijfshulpverlening (BHV), 2002-2003; 897; omslag
        - Het geven van advies over het in overeenstemming brengen van de bouwtechnische voorschriften bij de wijzigingen van het Bouwbesluit en Arbobesluit, 2002-2003; 898; omslag
        - Het toepassen van de Nadere Regeling Prestatiegegevens en Evaluatieonderzoek SZW, 2002-2003; 899; omslag
        - Het wijzigen van het Arbeidsomstandighedenbesluit in verband met de implementatie Europese Unie (EU)-richtlijn Werken op Hoogte, 2002-2003; 900; pak
        - Het wijzigen van het Arbeidsomstandighedenbesluit voor wat betreft arbeid onder overdruk, 2002-2003; 901; omslag
        - Het wijzigen van het Arbeidsomstandighedenbesluit in verband met de opname van bepalingen met betrekking tot mijnbouw, 2002-2004; 902-903; 2 pakken
          - 2002 okt., 902; pak
          - 2002 nov. - 2004, 903; pak
        - Het wijzigen van het Arbeidsomstandighedenbesluit ter vervanging van bepalingen met betrekking tot de arbeidsveiligheidsrapportage door de ARIE-regeling (Aanvullende Risico-Inventarisatie en -Evaluatie), 2002-2004; 904-905; 2 pakken
          - 2002 - 2003 juli, 904; pak
          - 2003 aug. - 2004, 905; pak
      - Internationaal, 3.2.4.5
        - Vergaderstukken van de European Agency for Safety and Health at Work, 2002-2003; 906-907; 1 pak en 1 omslag
          - Deel 1 2002, 906; omslag
          - Deel 2 2002-2003, 907; pak
        - Het medeorganiseren van de Europese week voor de Veiligheid en Gezondheid op het Werk 2004; Veilig Bouwen, 908; pak
    - Bureau Bedrijfsvoering-, 3.2.5
      - Het vaststellen en aanpassen van het Financieel Beheersconcept (FBC) Subsidies en het FBC-Subsidies-algemeen, 2002-2004; 909; omslag
- Directie Arbozorg en Verzuimbeleid, 4
  - Organisatie-, 4.1
    - Het treffen van voorzieningen voor het archiefbeheer als gevolg van de reorganisatie SZW in Beweging, 2001-2003; 910; omslag
      Nota bene: Met verklaringen van overdracht
    - Het leveren van een bijdrage aan de begrotingsvoorbereiding door de Directie Arbozorg en Verzuimbeleid (AVB), 2001-2004; 911; pak
    - Het voorbereiden van het Organisatie-, Mandaat- en Volmachtsbesluit van het Ministerie van Sociale Zaken en Werkgelegenheid (SZW) 2002, 2001-2004; 912; omslag
    - Het rapporteren over de uitvoering van het competentiemanagement binnen de directie, alsmede correspondentie inzake competentieprofielen, 2002; 913; omslag
    - Het geven van commentaar op de begrotingsbrief van het Ministerie van Sociale Zaken en Werkgelegenheid (SZW), 2002-2003; 914; pak
    - Het geven van commentaar op (concept) jaarplannen, 2002-2004; 915-916; 2 omslagen
      - Jaarplan 2003 Arbeidsinspectie (AI) 2002-2004, 915; omslag
      - Jaarplan 2003 van de Directie Raming & Analyse (R&A) 2003-, 916; omslag
    - Het leveren van input voor de beleidsbrief van 2002, alsmede het afwijzen van de subsidieaanvraag voor het project Raamplan Arbocuratieve Samenwerking, 2002-2004; 917; omslag
    - Het voorbereiden en vaststellen van directieplannen van de Directie Arbozorg en Verzuimbeleid, 2002-2004; 918-920; 2 pakken en 1 omslag
      - Directieplan 2002 2002-, 918; pak
      - Directieplan 2003 2002-2003, 919; pak
      - Directieplan 2004 2003-2004, 920; omslag
    - Het voorbereiden en doen uitgaan van de notitie Investeren in Onze Werkwijze: Een Kwestie van Doen, 2003-2004; 921; omslag
  - Taakuitvoering-, 4.2
    - Algemeen-, 4.2.1
      - Het laten uitvoeren van het onderzoek secundaire analyse Permanent Onderzoek Leefsituatie (POLS) door de Nederlandse Organisatie voor Toegepast-Natuurwetenschappelijk Onderzoek (TNO), 2001-2002; 922; omslag
      - Het rapporteren over het te voeren beleid, alsmede correspondentie inzake voorbereiding voor overleg van de ministerstaf/directeuren-generaalstaf, 2002-2004; 923-931; 7 pakken en 2 omslagen
        - Deel 1 2002, 923; pak
        - Deel 2 2002-2003, 924; pak
        - Deel 3 2003, 925; pak
        - Deel 4 2003, 926; omslag
        - Deel 5 2003, 927; pak
        - Deel 6 2003, 928; pak
        - Deel 7 2004, 929; pak
        - Deel 8 2004, 930; pak
        - Deel 9 2004, 931; omslag
      - Het voeren van overleg met diverse organisaties, 2002-2004; 932-941; 5 pakken en 5 omslagen
        - Met de Metaalunie, de Nederlandse Organisatie van Ondernemers in het Midden en Kleinbedrijf in de Metaal 2002-, 932; omslag
        - Met de (Nederlandse Organisatie voor) Toegepast-Natuurwetenschappelijk Onderzoek (TNO) over corporate social responsability (csr) en maatschappelijk verantwoord ondernemen (mvo) 2002-2003, 933; omslag
        - Met de Branche-Organisatie Arbodiensten (BOA) en de Brancheorganisatie van Reïntegratiebedrijven (Borea) 2002-2004, 934; pak
        - Met de Vaste Commissie voor Sociale Zaken en Werkgelegenheid van de Tweede Kamer 2002-2004, 935-936
          - 2002-2003, 935; pak
          - 2004, 936; pak
        - Met diverse betrokken instanties betreffende de verwijsfunctie van bedrijfsartsen 2002-2004, 937; pak
        - Met diverse instanties inzake diverse onderwerpen 2002-2004, 938; pak
        - Met het Midden- en Kleinbedrijf (MKB) Nederland 2002-2004, 939; omslag
        - Met het Ministerie van Volksgezondheid, Welzijn en Sport (VWS) 2002-2004, 940; omslag
        - Met het Verbond Zorg- en Inkomensverzekeraars en het Uitvoeringsinstituut Werknemers Verzekeringen (UWV) over synergie tussen zorg, sociale zekerheid en arbeid 2004-, 941; omslag
      - Het voeren van overleg tussen de directeuren-generaal van het Ministerie van Sociale Zaken en Werkgelegenheid (SZW) en van Volksgezondheid, Welzijn en Sport (VWS) over diverse onderwerpen, 2002-2004; 942; pak
      - Het voorbereiden en informeren van de Staten-Generaal over diverse kamervragen, 2002-2004; 943; pak
      - Het deelnemen aan het A + A (voor arbeidsveiligheid en arbeidsgeneeskunde) -Congres 2003 in Düsseldorf (Duitsland), 944; omslag
      - Het voorbereiden en informeren van de Staten-Generaal over diverse onderzoeksrapportages, 2003-2004; 945; omslag
    - Arbo-infrastructuur-, 4.2.2
      - Beleidsontwikkeling en -vaststelling, 4.2.2.1
        - Het meewerken aan een voortgangsrapportage over de uitgangspunten van het beleid voor de arbokennisinfrastructuur, 2002; 946; omslag
        - Het meewerken aan de beleidsvariantenanalyse ten behoeve van de kabinetsformatie, 2002-; 947; omslag
        - Het leveren van een bijdrage aan het departementaal jaarverslag van het Ministerie van Sociale Zaken en Werkgelegenheid (SZW), 2002-2004; 948; omslag
        - Het opstellen van gespreksrapportages over diverse onderwerpen van de Directie Arbozorg en Verzuimbeleid (AVB) / Arboinfrastructuur (AIS), 2002-2004; 949; omslag
        - Het informeren van de Tweede Kamer over de follow-up van het project Sociale Zekerheid en Zorg, alsmede het voorbereiden van de Invitational Conference Sociale Zekerheid en Zorg, 2003; 950; pak
        - Het leveren van een bijdrage aan het inwerkdossier voor de nieuwe directeur-generaal Directie Arbeidsomstandigheden en Sociale Verzekeringen (DGASV), 2003-; 951; omslag
        - Het steunen van het plan voor het opzetten van een Kwaliteitsbureau Nederlandse Vereniging voor Arbeids- en Bedrijfsgeneeskunde (NVAB) en het opvolgen van advies van de Raad voor Gezondheidsonderzoek (RGO) op het gebied van arbeids- en bedrijfsgeneeskunde, 2003-2004; 952; omslag
        - Het informeren van de staatssecretaris over het opstellen van een outline voor het toekomstige arbobestel, 2004; 953; omslag
        - Het voorbereiden van het overleg met het Ministerie van Onderwijs, Cultuur en Wetenschap (OC&W) over de vereenvoudiging van regelgeving en vermindering van de administratieve lastendruk, 2004; 954; omslag
      - Onderzoek, 4.2.2.2
        - Het voorbereiden van voorstellen voor de vermindering van administratieve lasten op het terrein van arbeidsomstandigheden, 2002; 955; omslag
        - Het deelnemen aan de Projectgroep Kennisinfrastructuur Arbeidsomstandigheden, 2002-; 956; omslag
        - Het onderzoek Bestuurlijke Boete Arbowet: aanknopingspunten voor effectiviteitesbevordering, uitgevoerd door Research voor Beleid BV, 2002-; 957; omslag
        - Het ontvangen van het eindrapport Het bereiken van kleine bedrijven over arbeidsomstandigheden, uitgevoerd door het EIM Zoetermeer, 2002-; 958; omslag
        - Het ontvangen van het eindrapport van het onderzoek Branche-organisaties maken werk gezonder; Stimulering van arbo-, verzuim- en reïntegratiebeleid binnen MKB-branches, uitgevoerd door het IVA Tilburg, 2002-; 959; omslag
        - Het ontvangen van het eindrapport van het onderzoek Good practices vraagsturing arokennisinfrastructuur van de Nederlandse Organisatie voor Toegepast Natuurwetenschappelijk Onderzoek (TNO), 2002-; 960; omslag
        - Rapport van het onderzoeksproject Uitvoering en handhaving van Europese arborichtlijnen door de voormalige onderzoeksschool AWSB (Arbeid, Welzijn en Sociaal Beleid), met geleidebrief, 2002-; 961; omslag
        - Het geven van advies aan de staatssecretaris over het rapport van het door de Arbeidsinspectie gehouden onderzoek 'De Bestuurlijke Boete in de Arbowet: Evaluatie 2001', 2002-2003; 962; omslag
        - Het informeren van de Tweede Kamer over het onderzoek Lastenverlichting en Informatievoorziening Arbo, uitgevoerd door de Nederlandse Organisatie voor Toegepast Natuurwetenschappelijk Onderzoek (TNO), 2003; 963; omslag
        - Eindrapport Arbo- en reïntegratiedienstverlening in Beeld uitgevoerd door Regioplan Beleidsonderzoek, 2003-; 964; omslag
        - Het informeren van de Vaste Commissie voor Sociale Zaken en Werkgelegenheid van de Tweede Kamer over diverse onderzoeken, 2003-2004; 965; pak
        - Het laten uitvoeren van een onderzoek in verband met de evaluatie van de Arbeidsomstandighedenwet 1998, 2003-2004; 966; pak
      - Voorlichting en kennisontwikkeling/verwerving, 4.2.2.3
        - Het behandelen van klachten van bedrijven inzake het functioneren van arbodiensten, 2001-2003; 967; omslag
        - Het ontvangen van het rapport Arbokennistransfer, de Smeerolie Tussen de Vraag en Aanbod (en bijlagen) van de Nederlandse Organisatie voor Toegepast Natuurwetenschappelijk Onderzoek (TNO), 2002; 968; omslag
        - Het instellen van en deelnemen aan het Arbo Platform Nederland, 2002-2004; 969-970; 1 pak en 1 omslag
          - 2002, 969; omslag
          - 2003-2004, 970; pak
        - Het voorbereiden van overleggen met de Nederlandse Vereniging voor Arbeids- en Bedrijfsgeneeskunde (NVAB), 2002-2004; 971; pak
        - Evaluatierapport Communicatie Risico-Inventarisatie en Evaluatie (RI&E) site van de Nederlandse Organisatie voor Toegepast Natuurwetenschappelijk Onderzoek (TNO), met geleidebrief, 2003-; 972; omslag
        - Het ontvangen van diverse rapportages van het Kennisnetwerk Gezondheid en Arbeid, 2003-2004; 973; omslag
        - Het voorbereiden van overleggen van de minister en staatssecretaris met de Stichting Werk & Economisch Welzijn, 2003-2004; 974; omslag
        - Het voorbereiden van de themabijeenkomst gericht op werkgevers in het midden- en kleinbedrijf (MKB) ter verbetering van het imago van de arbo, 2004; 975; omslag
        - Het voorbereiden van het kennismakingsgesprek van prof.mr. H. Franken met de Commissie Arbeidsomstandigheden van de Sociaal-Economische Raad (SER), 2004-; 976; omslag
      - Wet- en regelgeving, 4.2.2.4
        - Het voeren van overleg over het vaststellen van het Financieel Beheersconcept voor de Regeling Tegemoetkoming Asbestslachtoffers (FBC TAS), 2001-2004; 977; pak
        - Het wijzigen van de Subsidieregeling Arbeidsomstandigheden, 2002; 978; omslag
        - Het instellen van de departementale Projectgroep Vernieuwing Regeling Tegemoetkoming Asbestslachtoffers (TAS), 2002-2002; 979; omslag
        - Het evalueren van de Regeling Tegemoetkoming Asbest Slachtoffers (TAS), 2002 - 2004; 980-981; 1 pak en 1 omslag
          - 2002 mrt. - sep., 980; omslag
          - 2002 okt. - 2004, 981; pak
        - Het voeren van overleg over de evaluatie van de Arbowet 1998, 2002-2004; 982-983; 2 pakken
          - 2002-2004, 982; pak
          - 2004-, 983; pak
        - Het voorbereiden, wijzigen of herzien van de Regeling Tegemoetkoming Asbestslachtoffers (TAS), 2002-2004; 984; pak
        - Het wijzigen en aanpassen van het Arbeidsomstandighedenbesluit en de beleidsregels 33 (boete-oplegging), 2002-2004; 985; omslag
        - Het informeren van de minister en staatssecretaris over de inwerkingtreding van de wijziging van de Arbowet in de Wet Bestuurlijke Boete Arbeidstijdenwet, 2004-; 986; omslag
      - Internationaal, 4.2.2.5
        - Vergaderstukken van de 64e vergadering van het Raadgevend Comité voor de Veiligheid, Hygiëne en de Gezondheidsbescherming op de Arbeidsplaats. Luxemburg, 17 en 18 april 2002, 987; pak
        - Het reageren op de mededeling van de Europese Commissie over de nieuwe communautaire gezondheids- en veiligheidsstrategie 2002-2006, 2002-2003; 988; omslag
        - Het rapporteren over de tenuitvoerlegging van Europese Kaderrichtlijnen, 2002-2004; 989; omslag
    - Verzuim- en Doelgroepenbeleid-, 4.2.3
      - Beleidsontwikkeling en -vaststelling, 4.2.3.1
        - Het deelnemen aan en adviseren van de Commissie Arbeidsgehandicapten en Werk (CAW) met als taak het implementeren van kennis en stimuleren van gedragsverandering op het gebied van preventie, reïntegratie, zorg, en begeleiding, 2000 - 2003; 990-991; 2 pakken
          - 2000 - 2002 aug., 990; pak
          - 2002 okt. - 2003, 991; pak
        - Het implementeren van de leidraad voor de aanpak van verzuim om psychische redenen van de Commissie Psychische Arbeidsongeschiktheid (CPA), 2002-2003; 992; pak
        - Het informeren van de Tweede Kamer over de verbetering van de vormgeving van de verplichte deskundige ondersteuning door de arbodiensten van werkgevers bij arbo- en verzuimbeleid, 2002 - 2004; 993; omslag
        - Het opstellen van gespreksrapportages over diverse onderwerpen van de Directie Arbozorg en Verzuimbeleid (AVB) / Verzuim- en Doelgroepenbeleid, 2002-2004; 994; pak
        - Het voorbereiden van de herziening van het stelsel van arbodienstverlening, 2002-2004; 995-996; 2 pakken
          - 2002-2003, 995; pak
          - 2004-, 996; pak
        - Het voorbereiden van de totstandkoming van de Arbobalans, een jaarlijks overzicht van de ontwikkelingen op het terrein van arbeidsomstandigheden in de praktijk, 2002-2004; 997-999; 2 pakken en 1 omslag
          - 2002-, 997; pak
          - 2003 - 2004 aug., 998; pak
          - 2004 sep., 999; omslag
        - Het informeren van de minister over een te voeren gesprek met Maetis Arbo ten behoeve van de vorming van bedrijfsstrategie, 2003; 1000; omslag
        - Het informeren en adviseren van de directeur-generaal over het Actieplan Gelijke Behandeling in de Praktijk, 2003-; 1001; omslag
        - Het instellen van en het deelnemen en adviseren aan de Commissie Het Werkend Perspectief, met als doel beleid te stimuleren en activiteiten te entameren die bijdragen aan het volwaardig participeren van mensen met een functiebeperking (integratie) en aan het terugdringen van het ziekteverzuim, het verminderen van de WAO-instroom en het vergroten van de uitstroom uit de WAO (reïntegratie), 2003-2004; 1002-1003; 2 pakken
          - Deel 1 2003-2004, 1002; pak
          - Deel 2 2004, 1003; pak
        - Het voeren van correspondentie met de Arbeidsinspectie over het nieuw handhavingsbeleid met betrekking tot alleenwerkende werkgevers, 2004-; 1004; omslag
      - Onderzoek, 4.2.3.2